臺灣高雄地方法院民事簡易判決
111年度雄簡字第552號
原      告  王正雄  
原      告  王仕雄  
原      告(兼上二人訴訟代理人)
            王時龍  

被      告  曲洺淯  

上列當事人間損害賠償(交通)事件，原告於刑事提起附帶民事訴
訟(110年審交附民字第649號)，經刑事庭移送前來，本院於民國
111年6月30日言詞辯論終結，判決如下：
    主      文
一、被告應給付原告王時龍新臺幣壹佰陸拾伍萬參仟參佰參拾參
    元、給付原告王正雄與王仕雄各新臺幣參拾參萬參仟參佰參
    拾參元，及均自民國一百一十年十二月十八日起至清償日止
    ，按週年利率百分之五計算之利息。
二、原告其餘之訴駁回。
三、本判決第一項得假執行。但被告如以新臺幣壹佰陸拾伍萬參
    仟參佰參拾參元為王時龍、各以新臺幣參拾參萬參仟參佰參
    拾參元為王正雄與王仕雄，供擔保後均得免為假執行。
四、原告其餘假執行之聲請駁回。
    事實及理由
一、原告主張：
　㈠被告於民國109年5月3日上午6時5分許，駕駛車牌號碼000-00
    00號自用小客車，行經高雄市前鎮區中山四路與凱旋四路口
    時因未注意車前狀況，且精神不濟，於駕駛過程中睡著失去
    意識，以致所駕駛上開自用小客車擦撞正騎乘車牌號碼000-
    0000號普通重型機車行經上開地點停等紅燈之蕭琇惠，蕭琇
    惠因而人車倒地，並受有頭部外傷併顱內出血、右膝下外傷
    性截肢、第三腰椎骨折、疑肝臟撕裂傷等傷害，經送醫急救
    後，仍延至109年5月24日11時59分許不治死亡。原告王時龍
    為蕭琇惠之配偶、原告王正雄、王仕雄為蕭琇惠之子，自
    依民法第184條第1項前段、第192條第1項、第194條規定請 
     求被告賠償損害。
  ㈡原告王時龍支出醫療費用新臺幣(下同)8萬元、支出殯葬費  
    用35萬元、支出納骨塔費用9萬元。另原告三人請求被告賠 
     償精神慰撫金各250萬元。
　  聲明：被告應給付王時龍3,020,000元、給付原告王正雄與
    王仕雄各250萬元，及均自起訴狀繕本送達翌日起至清償日
    止，按週年利率5%計算之利息。願供擔保請准宣告假執行。
二、被告則以：原告請求金額過高被告無力負擔，且被告已賠償
    原告喪葬費用20萬元；本件車禍過失責任均為被告不爭執；
    醫療費用由醫院出具部分不爭執，但僅由藥局出具之銷貨明
    細被告要爭執；納骨費用其中靜思園35,000元、道教功德68
    ,000元、午夜祭品12,000元三筆被告有意見等語。聲明：原
    告之訴駁回。
三、本院的判斷：
　㈠經查原告主張被告於上開時地因過失撞及蕭琇惠致其死亡之
    事實，經本院110年審交訴字第150刑事判決認定明確，被告
    亦不爭執本件車禍肇事責任均為被告，而被告三人為蕭琇惠
    之配偶及子女，原告三人依侵權行為損害賠償規定，請求被
    告賠償損害，即有理由。
  ㈡原告請求賠償之項目及金額是否均有理由：
   1.原告王時龍支出醫療費用及殯葬費部分：
　 ⑴王時龍主張支出醫療費用8萬元，其中76,246元(80+76166=7
     6,246)經提出高雄醫學大學附設中和紀念醫院(下稱高醫)
     醫療費用收據為證(本院卷第71-75頁)，其餘部分亦均為高
     醫專櫃或杏一藥局之交易明細(本院卷第77頁，且日期均在
     蕭琇惠死亡前，其中大部分所載明細可確認醫療必要用品
     合計為5,079元，應可認為均屬必要支出費用，是王時龍請
     求支出醫療費用8萬元即有理由應予准許。
　 ⑵王時龍主張支出殯葬費用35萬元及納骨塔費用9萬元，亦經
     提出十全禮儀有限公司服務明細表(本院卷第105頁)及感謝
     狀收據為證(本院卷第79頁)，被告雖爭執其中部分項目不
     能確認屬必要合理之殯葬費，惟依原告提出之服務明細表
     所列均屬現今社會殯葬儀禮經常支出之必要費用，且總數
     額亦未逾合理之殯葬費範圍；納骨塔費用亦屬合理；是王
     時龍此部分請求被告賠償共44萬元即有理由，惟因被告抗
     辯已先行賠償殯葬費20萬元，亦為王時龍所不爭執(本院卷
     第43頁正反面筆錄)，被告既已先行一部賠償，應自原告請
     求金額中扣除，是扣除後王時龍尚得請求被告賠償24萬元
     ，王時龍其餘金額之請求則無理由。
   2.原告三人請求精神慰撫金部分：按慰藉金之賠償須以人格
     權遭遇侵害，使精神上受有痛苦為必要，其核給之標準固
     與財產上損害之計算不同，然非不可斟酌雙方身分資力與
     加害程度，及其他各種情形核定相當之數額。又以人格權
     遭遇侵害，受有精神上之痛苦，而請求慰藉金之賠償，其
     核給之標準，須斟酌雙方之身分、地位、資力、經濟狀況
     、加害程度、受損情況及其他各種情形核定相當之數額（
     最高法院51年台上字第223號、86年度台上字第3537號裁判
     意旨參照）。經查蕭琇惠為王時龍之配偶、王正雄與王仕
     雄之母，其因本件車禍事故死亡，原告3人悲痛萬分，精神
     上受有極大痛苦應可認定，原告請求被告賠償精神慰撫金
     ，即有理由；本院審酌兩造之學歷、職業、收入（本院卷
     第45頁）及兩造之財產所得資料（本院卷末證物袋，稅務
     電子閘門財產所得調件明細表，屬當事人個人資料，不於
     判決揭露），及原告因被告所為受重大變故，精神上確實
     受有極大之痛苦等情，認原告3 人請求被告賠償非財產上
     之損害，王時龍請求以200萬元為適當、王正雄與王仕雄各
     以100萬元為適當，應予准許，原告其餘金額之請求則無理
     由不應准許。
 　㈢從而，王時龍請求被告賠償金額在2,320,000元(計算式：80
     ,000+240,000+2,000,000=2,320,000)範圍、王正雄與王仕
     雄各請求被告賠償100萬元範圍內，為有理由；再扣除三人
     共已領取200萬元之強制汽車責任保險理賠金後(本院卷第4
     3頁，三人平均扣除)，王時龍得請求被告賠償1,653,333元
     、王正雄與王仕雄各得請求被告賠償333,333元(元以下均
     四捨五入)；原告三人逾上開金額之請求則無理由而應予駁
     回。
四、綜上所述，原告依侵權行為之法律關係，王時龍請求被告賠
    償1,653,333元、王正雄與王仕雄各請求被告賠償333,333元
    ，及均自附民起訴狀繕本送達翌日之110年12月18日起(起訴
    狀繕本於110年12月17日送達，附民卷第11頁)至清償日止，
    按週年利率百分之5 計算之利息，在上開範圍內之請求為有
    理由，應予准許；原告三人逾此範圍之請求，則無理由而應
    予駁回。
五、本判決第1 項係依民事訴訟法第427 條所規定之適用簡易訴
    訟程序所為被告敗訴之判決，爰依同法第389 條第1 項第3
    款規定依職權宣告假執行。併依同法第392 條第2 項規定諭
    知被告得供相當擔保金額後免為假執行。原告敗訴部分，假
    執行之聲請亦無理由而應併予駁回。
六、本件事證已臻明確，兩造間其餘主張舉證併所提證據，經本
    院審酌認與判決之結果不生影響，不再一一論列，附此說明
    。
七、結論：本件原告之訴為一部有理由、一部無理由。判決如文
    。又本件係刑事附帶民事訴訟，經刑事庭裁定移送民事庭審
    理事件，依刑事訴訟法第504條第2項規定，免納裁判費，審
    理中亦無裁判費用之支出，爰不為訴訟費用負擔之諭知。
中　　華　　民　　國　　111 　年　　7 　　月　　19　　日
          　　　　高雄簡易庭  法　官    林玉心
以上正本係照原本作成。
如不服本判決，應於送達後20日內，向本院提出上訴狀並表明上
訴理由，如於本判決宣示後送達前提起上訴者，應於判決送達後
20日內補提上訴理由書（須附繕本）。
中　　華　　民　　國　　111 　年　　7 　　月　　19　　日
                              書記官    李月君